臺灣高等法院刑事判決
108年度上易字第2353號
上  訴  人  臺灣桃園地方檢察署檢察官
被      告  吳玉春


選任辯護人  李克欣律師
上列上訴人因被告背信案件，不服臺灣桃園地方法院107年度易
字第207號，中華民國108年7月23日第一審判決（起訴案號：臺
灣桃園地方檢察署106年度偵字第20116號），提起上訴，本院判
決如下：
    主  文
上訴駁回。
    理  由
一、公訴意旨略以：被告乙○○自民國69年7月14日起至105年8月3
    1日止，在台豐印刷電路工業股份有限公司（下稱台豐公司
    ）任職，並自95年間起，擔任人事資源部專員，負責台豐公
    司所需外籍勞工之招聘、資格條件審查、筆試及面試業務，
    係受台豐公司委託處理事務之人，明知應依台豐公司需求招
    聘外籍勞工，經筆試及面試後擇優進用，且不得接受廠商或
    其他外部單位之任何利益及有任何金錢往來之情，竟基於背
    信之犯意，於102年至105年如附表所示外籍勞工受台豐公司
    雇用前、後之不詳時間，藉辦理台豐公司外籍勞工招聘業務
    之機，以是否進用為台豐公司員工為由，向附表所示外籍勞
    工收取如附表所示款項後，未考量台豐公司擇優錄取之用人
    原則，或未經筆試及面試過程，即進用如附表所示外籍勞工
    為台豐公司員工，致生損害於台豐公司，因認被告涉犯刑法
    第342條第1項之背信罪嫌。
二、按犯罪事實應依證據認定之，無證據不得認定犯罪事實；又
    不能證明被告犯罪，應諭知無罪之判決，刑事訴訟法第154
    條第2項、第301條第1項定有明文。再按認定犯罪事實所憑
    之證據，雖不以直接證據為限，間接證據亦包括在內，但是
    無論直接或間接證據，其為訴訟上之證明，須達於通常一般
    人均不致有所懷疑，而得確信其為真實之程度，始得據為有
    罪之認定，最高法院76年台上字第4986號判決可資參照。又
    檢察官就被告犯罪事實，應負舉證責任，並指出證明之方法
    ，刑事訴訟法第161條第1項定有明文。因此，檢察官對於起
    訴之犯罪事實，應負提出證據及說服之實質舉證責任。倘其
    所提出之證據，不足為被告有罪之積極證明，或其闡明之證
    明方法，無從說服法官以形成被告有罪之心證，基於無罪推
    定之原則，自應為被告無罪判決之諭知（最高法院92年台上
    字第128號判決意旨參照）。
三、本件公訴人認被告乙○○涉有前揭背信罪嫌，無非係以：被告
    之供述、告訴代理人林楊鎰之指述、證人即台豐公司人力資
    源部經理甲○○之證述、證人即附表所示外籍勞工之證述、被
    告於101年8月15日所簽立之切結書影本1份、被告於105年7
    月4日、8月10日、8月15日所簽立之自白書影本4份及105年8
    月29日所簽立之同意書影本1份為主要論據。訊據被告堅詞
    否認有何背信犯行，辯稱：伊曾經有收過附表編號1、5所示
    外籍勞工的紅包，錢是放在紅包袋內，金額大概新臺幣（以
    下同）3,000元至5,000元，是外勞到臺灣之後感謝伊照顧他
    們才給伊的；而且台豐公司都是委託仲介公司在國外面試、
    筆試，仲介公司再傳履歷表給伊，例如要應聘2個外勞，仲
    介公司會傳5張履歷表給伊，伊會篩選比較適合的人，將所
    有履歷表給甲○○，最後由甲○○決定要應聘何外勞，如果甲○○
    覺得伊提議的人選不適合，甲○○也可以選其他外勞。另自白
    書雖然是伊寫的，但不是伊本意，是甲○○擬好稿要伊照著抄
    ，同意書則是丙○○打好要伊填寫等語（見原審卷㈠第16頁反
    面至18頁、本院卷第111頁）。
四、按刑法第342條背信罪，須以為他人處理事務為前提，所謂
    為他人云者，係指受他人委任，而為其處理事務而言（最高
    法院49年台上字第1530號判決參照）。而背信罪為財產犯罪
    之一種，故本罪所謂之「事務」，應專指有關財產之事務；
    所謂「違背其任務」，則係指違背他人委任其處理事務應盡
    之義務（民法第535條），內含誠實信用之原則，積極之作
    為與消極之不作為，均包括在內，是否違背其任務，應依法
    律之規定或契約之內容，依客觀事實，本於誠實信用原則，
    就個案之具體情形認定之。惟「為他人處理事務」，絕非字
    面顯現之意思，只要對他人之任務有所違背即該當該要件，
    否則採取廣義之見解，所有債務不履行都會構成背信罪，基
    此，背信罪的可罰性必須建立在相當嚴格的條件上，所謂「
    為他人處理事務而違背其任務」，即不能僅依字面作解釋，
    而必須有相當的限縮，從而學說上亦有種種的限縮解釋，例
    如所指之事務並不包括機械性事務。因之，背信罪所謂的為
    他人處理事務，應該限於為他人處理外部關係的財產上的法
    律事務（變動法律上權利義務關係之事務），而所謂造成財
    產或其他利益的損害，也是專指外部關係（本人與第三人間
    ）的（違背本人意思的）利益損失。
  ㈠查被告於原審自承：伊先擔任台豐公司人事資源部副理，後
    來職稱變成專員；台豐公司要聘請新的外勞時，都是透過守
    信外勞仲介有限公司（下稱守信仲介公司）、有利人才仲介
    有限公司（下稱有利仲介公司），這2家仲介公司會先提供
    外勞資料給伊，曾在台豐公司工作之外勞也會介紹親友來臺
    灣工作，如果外勞介紹親友的話，會提供伊護照影本及電話
    ，伊再提供給仲介公司，但面試、考試則由仲介公司在國外
    統一處理，面試有通過者，再由仲介公司傳履歷表給伊，由
    伊先篩選比較適合的人，最後由甲○○決定要聘請何外勞等語
    在卷（參原審卷㈠第17、48頁反面），佐以證人甲○○於檢察
    官訊問時結證稱：伊係被告之直屬上司，一般公司找外勞，
    仲介公司會給2倍的人力讓伊等挑選，而被告有百分之百決
    定的權限，大部分都是依照被告的決定，不到百分之1曾經
    因為被告的用人低於伊等的最低標準，例如身高標準，伊會
    請被告重挑，但主要還是由被告決定等情（參105年度他字
    第7255號卷（下稱他7255卷）㈡第75頁反面至76頁），及證
    人即守信仲介公司職員匡建鳳在原審審理時具結證稱：守信
    仲介公司有與台豐公司訂立委任招募外勞契約，伊及被告分
    別是2家公司之窗口，而守信仲介公司會提供需求人員3倍以
    上的人數給被告篩選，被告篩選後再告知伊要那些人，伊再
    去引進這些外勞進入臺灣等語（見原審卷㈠第108頁）、證人
    即曾任有利仲介公司員工高靖茹在原審審理時則證稱：伊在
    有利仲介公司任職期間，被告係負責台豐公司聘僱外籍勞工
    之窗口等情（參原審卷㈠第113頁反面），足見在被告擔任台
    豐公司人事資源部副理、專員期間，台豐公司聘僱外籍勞工
    等相關事項，確在被告職務處理範圍內，依被告職務內容有
    相當作成決定之權限，且決定聘僱、引進某外籍勞工與否，
    涉及台豐公司與外籍勞工勞動契約之訂立，實已足影響台豐
    公司私法上權利義務關係之得喪變更，是依據前揭說明，被
    告在其職務範圍內處理聘僱外籍勞工來臺等業務，仍核屬為
    台豐公司處理有關財產事務之人。
  ㈡本件依起訴書犯罪事實所載「被告於102年至105年如附表所
    示外籍勞工受台豐公司雇用前、後之不詳時間，藉辦理台豐
    公司外籍勞工招聘業務之機，以是否進用為台豐公司員工為
    由，向附表所示外籍勞工收取如附表所示款項後，未考量台
    豐公司擇優錄取之用人原則，或未經筆試及面試過程，即進
    用如附表所示外籍勞工為台豐公司員工，致生損害於台豐公
    司」等語，可知檢察官認被告違背任務之背信犯罪事實，係
    不依台豐公司原聘僱外籍勞工之招聘規定（即或未擇優錄取
    ，或未經筆試及面試過程），以向如附表所示外籍勞工「收
    取款項」為進用附表所示外籍勞工之標準。惟查，台豐公司
    聘僱外籍勞工，確與國內之仲介業者訂有招募外勞契約，此
    由被告供述、證人甲○○於檢察官訊問時之證述及證人匡建鳳
    、高靖茹在原審審理時之證述即明，並有守信仲介公司108
    年4月29日守信管字第1080429號函附「台豐印刷電路工業股
    份有限公司委任招募合約書」1份為憑（見原審卷㈠第140至1
    48頁），而依證人匡建鳳在原審審理時所證：台豐公司委任
    守信仲介公司招募外籍勞工時，會提供需工條件，例如：身
    高、體重、年齡、性別、學歷等基本條件，伊公司國外合作
    的仲介公司會利用登報、網路、臉書刊登徵才廣告，協助招
    募當地的勞工，如果有人來應徵，國外仲介公司會進行基本
    資格審查，合格之後，再對之為基本英文字母認識、算數加
    減乘除之考試，考試合格後，國外仲介公司會製作勞工個人
    的中、英、泰文履歷表並附考試卷提供給伊，伊再提供給被
    告篩選。但如果是被告指定的工人就不會有考試卷，因為既
    然是台豐公司指定的工人，伊將勞工資料給國外仲介公司去
    聯絡這個人，此人來報到之後，國外公司進行面試，確定這
    個人是台豐公司指定的人，就直接製作履歷表，伊再把履歷
    表轉給被告，不會進行筆試；如果是台豐公司續聘的舊工人
    ，該工人在續聘時，人還在臺灣者，就不用再考試，若居留
    期限到了，工人要先回本國，重新走一次國外引進工人的流
    程，但因為是舊工人，所以也不用再考試，台豐公司會告訴
    伊他們想要那些舊工人，伊就會將名單告訴國外仲介公司，
    國外仲介公司既然引進過這些工人到台豐公司，當然知道是
    舊工人。無論是指定工或舊工人，都會製作履歷表給台豐公
    司等語（見原審卷㈠第108至110頁），證人高靖茹亦證稱：
    台豐公司工廠如果缺外勞，就會請伊公司幫忙引進外勞，伊
    公司就透過國外仲介公司去找當地的勞工，國外仲介公司提
    供的勞工，有經過簡單的英文、數學考試，也會有身高、體
    重、年齡、性別等基本的篩選，國外仲介公司會提供履歷表
    、考試卷給伊，伊再提供給被告等語（參原審卷第113頁）
    ，足見有關台豐公司引進之外籍勞工等事宜，確已委由守信
    仲介公司及有利仲介公司處理。
  ㈢茲就附表所示外籍勞工於偵查中所述進入台豐公司工作之經
    過分述如下（詳參他7255卷㈡第97至101、103至105 、117至
    122 頁）：
  ⒈附表編號1永拉蒂：因伊姐姐「松麗蒂」本來就在台豐公司工
    作，伊姐姐幫伊支付10,000元給被告，時間伊不記得了，伊
    沒有經過面試或考試，就直接通知伊去上班。因為伊想要馬
    上來臺灣工作，給錢的話就會有名額可以來臺灣工作。
  ⒉附表編號2彭比釵雅：伊原本即在臺灣工作過，伊聽說台豐公
    司加班可以賺比較多錢，並聽說不給錢即無法至台豐公司工
    作。時間伊不記得了，伊係透過台豐公司的小翻譯與被告聯
    絡，在未進台豐公司前，在停車場交付10,000元給被告，進
    台豐公司後，在被告辦公室再交付10,000元給被告。伊在泰
    國時有經過仲介公司筆試。因為伊想要馬上來臺灣工作，給
    錢的話就會有名額可以來臺灣工作。
  ⒊附表編號3萍娜帕：時間伊不記得了，伊共給過被告2次錢。
    第1次是伊尚未至台豐公司工作，伊朋友「給挖林（音譯）
    」在台豐公司工作，伊想快點到台豐公司工作，請「給挖林
    （音譯）」幫伊代墊20,000元給被告，伊再匯款給「給挖林
    （音譯）」；第2次是伊居留期滿要回泰國前，伊有當面在
    伊南崁的宿舍交15,000元給被告，希望可以再回台豐公司工
    作。伊還在泰國時，有經過筆試。因為伊想要馬上來臺灣工
    作，給錢的話就會有名額可以來臺灣工作。
  ⒋附表編號4拍林：因為伊想到台豐公司工作，曾經在台豐公司
    工作的人跟伊說過要給錢的事。所以在伊人還在臺灣，尚未
    進入台豐公司工作前，伊拜託小翻譯「賢旺」交付2萬元給
    被告，時間印象中是在伊進台豐公司工作那年，伊沒有經過
    考試或面試。有給錢可以馬上過來臺灣工作，沒給的話就要
    等，或是沒有辦法過來臺灣工作。
  ⒌附表編號5彭潘：伊姐姐「瓦先納（音譯）」本來就在台豐公
    司工作，所以伊姐姐知道要進台豐公司工作要拿錢給被告，
    時間伊不記得了，第1次是伊姐姐幫伊拿15,000元給被告，
    第2次是伊已經在臺灣工作，居留期滿要回泰國前，伊透過
    小翻譯「阿聳（音譯）」將15,000元轉交被告，伊沒有經過
    考試或面試。有給錢的話就不用等，有名額就會直接通知。
  ⒍附表編號6甘渣娜：伊居留期滿要回泰國前約在105年1月至3
    月間，希望可以再回台豐公司工作，所以在新竹的宿舍當面
    交付1萬元給被告，因為伊看到有些人沒有給錢，就沒有辦
    法再來工作或是要等很久才可以再來，所以伊知道一定要給
    ，有給錢的人可以優先再進來。伊第1次到臺灣是因為有人
    臨時解約，急需用人伊就遞補這個空缺，沒有經過面試，此
    次及第2次伊沒有給錢，第2次伊沒有給錢是因為公司說是舊
    工，當時法令可以做到6年，且公司也需要用有經驗的舊工
    ，所以不用給，是第2次要換第3次時伊才給錢。
  ⒎附表編號7平丕拉：伊當時已經在台豐公司工作，但是居留期
    滿要回泰國，伊看到其他要回國的同事有給錢，所以伊也跟
    著給，這樣才能再回來工作，被告有跟伊保證，時間伊已經
    不記得，伊是在新竹的宿舍當面交10,000元給被告，伊沒有
    經過面試或考試。
  ⒏附表編號8潘帕：伊父親「阿忠」以前在台豐公司工作，伊父
    親直接與被告接洽，第1次伊尚未到臺灣時，有親戚幫伊付1
    0,000元給被告，第2次是伊到臺灣後，伊父親有跟伊說當時
    談好的就是伊到臺灣後再給被告20,000元，所以伊到臺灣不
    久後，就另外當面交付被告20,000元，伊沒有經過面試或考
    試。有給錢可以比較快來臺灣工作，沒給錢就比較慢，但能
    不能來臺灣不清楚。
  ⒐附表編號9立堤朋：伊希望比較快一點到台豐公司工作，經由
    曾經在台豐公司工作之員工「逮（音譯）」（即替拉朋）拿
    25,000元給被告，伊進台豐公司再把錢還給替拉朋，伊沒有
    經過面試及考試。有給錢的話可以立刻來臺灣工作，沒給錢
    就比較慢，能不能來臺灣不清楚。
　　由上開證人之證述可知，證人永拉蒂、拍林、彭潘、立堤朋
    均未直接交付款項予被告，而係經由證人之姊姊、小翻譯「
    賢旺」、「阿聳（音譯）」、台豐公司之員工「逮（音譯）
    」（即替拉朋）轉交款項，則該款項是否確由被告收取，已
    非無疑。再依證人高靖茹在原審審理時具結證稱：經有利仲
    介公司引進之外籍勞工有經過國外仲介公司簡單之英文、數
    學考試，被告未曾要求指定引進特定外籍勞工等語在卷（參
    原審卷㈠第113頁反面），另依證人匡建鳳在原審所證，此揭
    （或稱介紹工、指定工、回鍋工）外籍勞工之基本資料，交
    由國外仲介公司製作履歷表，未經過考試，即交由被告選出
    引進臺灣至台豐公司工作，然被告並未指示證人匡建鳳要求
    國外仲介公司無庸對上述「介紹工、指定工、回鍋工」進行
    考試，且縱屬「介紹工、指定工、回鍋工」，國外仲介公司
    仍會製作履歷表、進行面試等語（參原審卷㈠第108至112頁
    ），此觀外籍勞工縱未考試，守信仲介公司配合之國外仲介
    公司製作之履歷表上，「面試人員專用」之「其他測試」欄
    ，亦已依面試人員面試結果就「算數」、「英文」能力予以
    勾選即明（參原審卷㈠第67至70-1頁、卷㈡第7頁），而證人
    彭比釵雅、萍娜帕亦證稱其等在泰國「有經過筆試」，是並
    無證據證明被告曾指示外勞仲介公司於引進外籍勞工時，無
    庸對該勞工進行考試。再者，證人甲○○在偵查中證稱：有的
    員工會推薦親友來，被告會直接請仲介找對方來仲介公司登
    記，直接安排入境，沒有經過考試程序，但這部分沒有書面
    規定，有無要提告會再討論等語（參他7255卷㈡第76頁），
    足徵台豐公司實已知悉外籍勞工之來源，若係經由員工介紹
    、推薦等管道，國外仲介公司並未對此等外籍勞工考試等情
    。而依上開守信仲介公司提供之「台豐印刷電路工業股份有
    限公司委任招募合約書」（參原審卷㈠第140至148頁）之內
    容，亦無乙方（即守信仲介公司）於引進外籍勞工時應對之
    進行考試之明文。是公訴人認被告有「未經筆試及面試過程
    ，即進用如附表所示外籍勞工」之違背任務行為，尚嫌無據
    。
　㈣公訴人另以被告違背台豐公司擇優錄取之用人原則而進用如
    附表所示之外籍勞工，係違背任務之行為。然依證人匡建鳳
    於原審證稱：附表一由守信仲介公司引進並由台豐公司錄取
    之外籍勞工，事後並沒有被台豐公司以不符合資格而辭退的
    等語（參原審卷㈠第111至112頁），證人甲○○於本院審理時
    證稱：（被告任職期間所引進的員工，有發現不合格？）不
    良率來看，不是一個人造成的，一個產品是一個團隊做出來
    的，很難說這一個人的態度、行為而造成產品不良，因為是
    一個團體行為。（就本件被告所引進外勞裡面，有發現品格
    操守或各方面有問題，被你們懲處？）這方面沒有這個紀錄
    等語（參本院卷第97、98頁）。另證人丙○○於本院審理時亦
    證稱：（被告離職前聘用的外籍勞工，有無因為能力不足發
    生工安事件？）具體個案我沒有紀錄等語（參本院卷第103
    頁），足證如附表一所示之外籍勞工，並無工作能力不足之
    情形。再依告訴人所提2015年至2019年PCB品質不良實績之
    記載（參本院卷第177頁），2015年至2019年之良率各為96.
    05%、96.61%、96.95%、96.48%、96.13%，大都是在96%間浮
    動，並無良率特別高或特別低之情形，且台豐公司自2016年
    至2020年間之員工總數均逾1千人，其中外籍勞工人員約230
    人至275人間，占總勞工人數比例約21.5至24.5之間，亦有
    告訴人所提員工人數統計表可憑（參本院卷第175頁），而
    如附表所示之外籍勞工僅有9人，已難認台豐公司產品良率
    之高、低與該等外籍勞工之素質優、劣有關，是檢察官認被
    告有違背台豐公司擇優錄取之用人原則，而進用如附表所示
    外籍勞工之違背任務之行為，致生損害於台豐公司，亦屬無
    據。
　㈤被告於101年8月15日曾簽立切結書，保證於執行工作時，絕
    不接受任何廠商或其他外部單位之任何利益，亦保證不得與
    任何廠商或外部單位有金錢往來等情，有切結書1紙可憑（
    參他7255卷㈡第92頁），而被告前於檢察官訊問時雖供承：
    有些外勞年紀大了，塞錢給伊，伊有跟他們說不用擔心，只
    要他們表現好，一定可以回來，而且現場主管也要先確認他
    們的表現，所以他們很感謝伊，才塞小紅包給伊等語（參他
    7255卷㈡第77頁），參酌上開證人彭比釵雅等之證述，雖可
    認被告確有收受部分外籍勞工給付之金錢無訛，然本案既無
    證據證明被告有違反「未考量台豐公司擇優錄取之用人原則
    」及「未經筆試及面試過程」即進用外籍勞工為台豐公司員
    工之違背任務行為，亦無證據證明台豐公司因被告進用如附
    表所示之勞工致生何等之損害，縱被告違反該切結書之約定
    ，收受部分外籍勞工給付之金錢，亦係告訴人台豐公司得否
    依民事之法律關係對被告為解僱、記過或請求損害賠償之問
    題，尚難逕以刑法背信罪相繩。
五、綜上所述，被告任職台豐公司，擔任人事資源部副理、專員
    期間，處理台豐公司聘僱外籍勞工來臺等事務，其收受或得
    部分外籍勞工承諾支付金錢，選出如附表所示外籍勞工，使
    其等進入或再返回台豐公司工作，固有可議，然依檢察官所
    舉事證，尚難認被告有違反「未考量台豐公司擇優錄取之用
    人原則」及「未經筆試及面試過程」即進用外籍勞工為台豐
    公司員工之違背任務行為，亦無證據證明台豐公司因被告進
    用如附表所示之勞工致生何等之損害，自難逕以刑法背信罪
    相繩，而應為被告無罪判決之諭知。
六、原審以不能證明被告犯罪，而為被告無罪之諭知，理由雖有
    不同，然結論並無二致，仍應予以維持。檢察官上訴意旨略
    以：①依證人匡建鳳於原審之證述，在被告指定工人的情形
    下，該工人就不會經過筆試，檢驗其數學及英文能力及為實
    質之面試；②依證人立堤朋所證，其透過證人替拉朋、舍監
    「賢旺」支付2萬多元予被告，被告確實有指定立堤朋為台
    豐公司之指定工人，證人立堤朋未經筆試即獲台豐公司錄取
    ，被告顯有違其擇優錄取外籍勞工之職務；③依據原審判決
    附表所示證人之證述，被告收取金錢換取外籍勞工提早錄取
    或確保錄取一事，已在外廣知，實際上已經造成外界對於台
    豐公司用人、品管上的負面評價，進而影響商譽，亦影響產
    品良率。退萬步言，被告違背職務之行為，錄取未經筆試之
    工人，讓英文及數學程度不明之如原審附表所示之員工成為
    台豐公司正式員工，進入台豐公司產程，客觀上亦已造成台
    豐公司製程隨時遭受能力不明之員工出工有缺失等之危險。
    台豐公司是否受損，已非被告所能控管，實已達著手程度等
    語。惟查：
　㈠依證人匡建鳳於原審所證：此揭（或稱介紹工、指定工、回
    鍋工）外籍勞工之基本資料，交由國外仲介公司製作履歷表
    ，未經過考試，即交由被告選出引進臺灣至台豐公司工作，
    然被告並未指示證人匡建鳳要求國外仲介公司無庸對上述「
    介紹工、指定工、回鍋工」進行考試，且縱屬「介紹工、指
    定工、回鍋工」，國外仲介公司仍會製作履歷表、進行面試
    等語（參原審卷㈠第108至112頁），此觀外籍勞工縱未考試
    ，守信仲介公司配合之國外仲介公司製作之履歷表上，「面
    試人員專用」之「其他測試」欄，亦已依面試人員面試結果
    就「算數」、「英文」能力予以勾選即明（參原審卷㈠第67
    至70-1頁、卷㈡第7頁），而證人彭比釵雅、萍娜帕亦證稱其
    等在泰國「有經過筆試」，是並無證據證明被告曾指示外勞
    仲介公司於引進外籍勞工時，無庸對該勞工進行考試。另告
    訴人與守信仲介公司所簽立之「台豐印刷電路工業股份有限
    公司委任招募合約書」之內容，亦無乙方（即守信仲介公司
    ）於引進外籍勞工時應對之進行考試之明文，已如上述，是
    尚難以證人匡建鳳曾證稱被告所指定之工人，不用經過筆試
    ，即認被告有「未經筆試及面試過程，即進用如附表所示外
    籍勞工」之違背任務行為。
　㈡證人立堤朋雖證稱其透過證人替拉朋、舍監「賢旺」支付2萬
    多元予被告，然證人替拉朋於偵查中證稱：我有幫立堤朋拿
    錢給被告，我是拿給一個叫「拉泰」的泰國籍勞工，請他轉
    交給被告等語（見他7255卷㈡第118、121頁），另於原審證
    稱：我來到台豐公司後，立堤朋有拿錢給我，但我不是拿錢
    給被告，我是拿給另一個人，是公司引進的員工，是舍監，
    這個舍監有沒有把錢交給被告，我不知道等語（見原審卷㈡
    第23頁），是依證人立堤朋、替拉朋所證，尚難認被告確有
    收受證人立堤朋所交付之金錢，況證人立堤朋本係台豐公司
    之員工，係因來台時間屆滿始應返國，並無證據證明其能力
    不足擔任台豐公司所交付之工作，縱被告指定證人立堤朋再
    為台豐公司之員工，亦難認被告有違其擇優錄取外籍勞工之
    任務。
　㈢本件依檢察官所舉事證，尚難認被告有違反「未考量台豐公
    司擇優錄取之用人原則」及「未經筆試及面試過程」即進用
    外籍勞工為台豐公司員工之違背任務行為，且無證據足證被
    告進用如附表所示之外籍勞工，致影響台豐公司產品之良率
    ，因而造成台豐公司之損害，均如上述，被告所為既與刑法
    第342條第1項背信罪之構成要件不符，上訴意旨認被告構成
    該條第2項之未遂犯，亦無可採。是檢察官執此指摘原判決
    不當，提起上訴，為無理由，應予駁回。
據上論斷，應依刑事訴訟法第368條，判決如主文。
本案經檢察官王遠志提起公訴，檢察官陳書郁提起上訴，檢察官
陳孟黎到庭執行職務。
中　　華　　民　　國　 109　　年　　3 　　月　　25　　日
                  刑事第十三庭  審判長法　官  王國棟
                                      法　官  呂煜仁
                                      法　官  許永煌
以上正本證明與原本無異。
不得上訴。
                                      書記官  郭侑靜
中　　華　　民　　國　　109 　年　　3 　　月　　25　　日
附表：
編號 中文譯名 姓別 國籍 到職日期 交付款項次數及金額 起訴書所載交付款項方式 1 永拉蒂 女 泰國籍 102年12月4日 1次，1萬元 進入告訴人公司任職前，由其時任告訴人公司員工之胞姊松麗蒂（音譯）代為交付1萬元予被告。 2 彭比釵雅 女 泰國籍 103年11月19日 2次，各1萬元 第1次係進入告訴人公司工作前，在告訴人公司停車場當面交付1萬元予被告；第2次係任職告訴人公司後在被告辦公室當面交付1萬元予被告。 3　 萍娜帕 女 泰國籍 103年11月19日 2次，分別為2萬及1萬5,000元 第1次為進入告訴人公司前委由已在告訴人公司任職之友人「給挖林（音譯）」代墊2萬元交付被告；第2次在告訴人公司宿舍當面交付被告1萬5,000元。 4 拍林 男 泰國籍 104年7月1日 1次，2萬元 委託告訴人公司之外籍翻譯「賢旺（音譯，或稱阿旺）」代為轉交被告。 5 彭潘 女 泰國籍 104年12月16日 2次，各1萬5,000元 第1次係進入告訴人公司前，由其任職告訴人公司之胞姊「瓦先納（音譯）」代為交付1萬5,000元予被告；第2次係任職告訴人公司因居留期滿回國前，委託告訴人公司之外籍翻譯「阿聳（音譯）」代為轉交。 6 甘渣娜　 女 泰國籍 105年5月26日 1次，1萬元 任職告訴人公司期間，因居留期滿，返國前當面交付被告1萬元。 7 平丕拉　 女 泰國籍 105年5月26日 1次，1萬元 任職告訴人公司期間，因居留期滿，返國前當面交付被告1萬元。 8 潘帕 女 泰國籍 105年5月27日 2次，分別為1萬元及2萬元 第1次係進入告訴人公司前，由其任職告訴人公司之父親「阿忠（音譯）」代為交付1萬元予被告；第2次係進入告訴人公司任職後，另當面交付1萬元予被告。 9 立堤朋 男 泰國籍 105年6月16日 1次，2萬5,000元 進入告訴人公司前，由其任職告訴人公司之友人「逮（音譯）」代為交付2萬5,000元予被告。 備註 1、編號1、2、5所示外籍勞工姓別為「女」，起訴書附表一誤載為「男」，應予更正。 2、編號3、6所示外籍勞工之中文譯文應更正為「萍娜帕」、「甘渣娜」 3、本附表所載到職日期均依起訴書所載，但未必為該外籍勞工「初次」台豐公司到期日。